aBivyakwi jigiwavu
aBivyakwi jigiwagalYu
aBivyakwi jigiwavannu
aBivyakwi jigiwagalYannu
aBivyakwi jigiwaxiMxa
aBivyakwi jigiwagalYiMxa
aBivyakwi jigiwakkeV
aBivyakwi jigiwagalYigeV
aBivyakwi jigiwaxiMxa
aBivyakwi jigiwagalYiMxa
aBivyakwi jigiwaxa
aBivyakwi jigiwagalYa
aBivyakwi jigiwaxalli
aBivyakwi jigiwagalYalli
aBivyakwi jigiwave
aBivyakwi jigiwagalYe
aBivyakwi jigiwakkoskara
aBivyakwi jigiwagalYigoskara
aBivyakwi jigiwakkoskara
aBivyakwi jigiwagalYigoskara
aBivyakwi jigiwakkAgi
aBivyakwi jigiwagalYigAgi
aBivyakwi jigiwakkAgi
aBivyakwi jigiwagalYigAgi
aBivyakwi jigiwakkosuga
aBivyakwi jigiwagalYigosuga
aBivyakwi jigiwakkosuga
aBivyakwi jigiwagalYigosuga
aBivyakwi jigiwakkiMwa
aBivyakwi jigiwagalYigiMwa
aBivyakwi jigiwaxaMweV
aBivyakwi jigiwagalYaMweV
aBivyakwi jigiwaxaMwa
aBivyakwi jigiwagalYaMwa
aBivyakwi jigiwaxaMwaha
aBivyakwi jigiwagalYaMwaha
aBivyakwi jigiwaxoVdaneV
aBivyakwi jigiwagalYoVdaneV
aBivyakwi jigiwaxoVMxigeV
aBivyakwi jigiwagalYoVMxigeV
aBivyakwi jigiwavA
aBivyakwi jigiwavU
aBivyakwi jigiwavo
aBivyakwi jigiwavo
aBivyakwi jigiwavo
aBivyakwi jigiwave
aBivyakwi jigiwave
aBivyakwi jigiwave
aBivyakwi jigiwavannA
aBivyakwi jigiwavannU
aBivyakwi jigiwavanno
aBivyakwi jigiwavanno
aBivyakwi jigiwavanno
aBivyakwi jigiwavanne
aBivyakwi jigiwavanne
aBivyakwi jigiwavanne
aBivyakwi jigiwaxiMxalA
aBivyakwi jigiwaxiMxalU
aBivyakwi jigiwaxiMxalo
aBivyakwi jigiwaxiMxalo
aBivyakwi jigiwaxiMxalo
aBivyakwi jigiwaxiMxale
aBivyakwi jigiwaxiMxale
aBivyakwi jigiwaxiMxale
aBivyakwi jigiwakkA
aBivyakwi jigiwakkU
aBivyakwi jigiwakko
aBivyakwi jigiwakko
aBivyakwi jigiwakko
aBivyakwi jigiwakke
aBivyakwi jigiwakke
aBivyakwi jigiwakke
aBivyakwi jigiwaxiMxalA
aBivyakwi jigiwaxiMxalU
aBivyakwi jigiwaxiMxalo
aBivyakwi jigiwaxiMxalo
aBivyakwi jigiwaxiMxalo
aBivyakwi jigiwaxiMxale
aBivyakwi jigiwaxiMxale
aBivyakwi jigiwaxiMxale
aBivyakwi jigiwaxalliyA
aBivyakwi jigiwaxalliyU
aBivyakwi jigiwaxalliyo
aBivyakwi jigiwaxalliyo
aBivyakwi jigiwaxalliyo
aBivyakwi jigiwaxalliye
aBivyakwi jigiwaxalliye
aBivyakwi jigiwaxalliye
aBivyakwi jigiwagalYA
aBivyakwi jigiwagalYU
aBivyakwi jigiwagalYo
aBivyakwi jigiwagalYo
aBivyakwi jigiwagalYo
aBivyakwi jigiwagalYe
aBivyakwi jigiwagalYe
aBivyakwi jigiwagalYe
aBivyakwi jigiwagalYannA
aBivyakwi jigiwagalYannU
aBivyakwi jigiwagalYanno
aBivyakwi jigiwagalYanno
aBivyakwi jigiwagalYanno
aBivyakwi jigiwagalYanne
aBivyakwi jigiwagalYanne
aBivyakwi jigiwagalYanne
aBivyakwi jigiwagalYiMxalA
aBivyakwi jigiwagalYiMxalU
aBivyakwi jigiwagalYiMxalo
aBivyakwi jigiwagalYiMxalo
aBivyakwi jigiwagalYiMxalo
aBivyakwi jigiwagalYiMxale
aBivyakwi jigiwagalYiMxale
aBivyakwi jigiwagalYiMxale
aBivyakwi jigiwagalYigA
aBivyakwi jigiwagalYigU
aBivyakwi jigiwagalYigo
aBivyakwi jigiwagalYigo
aBivyakwi jigiwagalYigo
aBivyakwi jigiwagalYige
aBivyakwi jigiwagalYige
aBivyakwi jigiwagalYige
aBivyakwi jigiwagalYiMxalA
aBivyakwi jigiwagalYiMxalU
aBivyakwi jigiwagalYiMxalo
aBivyakwi jigiwagalYiMxalo
aBivyakwi jigiwagalYiMxalo
aBivyakwi jigiwagalYiMxale
aBivyakwi jigiwagalYiMxale
aBivyakwi jigiwagalYiMxale
aBivyakwi jigiwagalYallA
aBivyakwi jigiwagalYallU
aBivyakwi jigiwagalYallo
aBivyakwi jigiwagalYallo
aBivyakwi jigiwagalYallo
aBivyakwi jigiwagalYalle
aBivyakwi jigiwagalYalle
aBivyakwi jigiwagalYalle
aBivyakwi jigiwakkoskaravA
aBivyakwi jigiwakkoskaravU
aBivyakwi jigiwakkoskaravo
aBivyakwi jigiwakkoskaravo
aBivyakwi jigiwakkoskaravo
aBivyakwi jigiwakkoskarave
aBivyakwi jigiwakkoskarave
aBivyakwi jigiwakkoskarave
aBivyakwi jigiwakkoskaravA
aBivyakwi jigiwakkoskaravU
aBivyakwi jigiwakkoskaravo
aBivyakwi jigiwakkoskaravo
aBivyakwi jigiwakkoskaravo
aBivyakwi jigiwakkoskarave
aBivyakwi jigiwakkoskarave
aBivyakwi jigiwakkoskarave
aBivyakwi jigiwakkAgiyA
aBivyakwi jigiwakkAgiyU
aBivyakwi jigiwakkAgiyo
aBivyakwi jigiwakkAgiyo
aBivyakwi jigiwakkAgiyo
aBivyakwi jigiwakkAgiye
aBivyakwi jigiwakkAgiye
aBivyakwi jigiwakkAgiye
aBivyakwi jigiwakkAgiyA
aBivyakwi jigiwakkAgiyU
aBivyakwi jigiwakkAgiyo
aBivyakwi jigiwakkAgiyo
aBivyakwi jigiwakkAgiyo
aBivyakwi jigiwakkAgiye
aBivyakwi jigiwakkAgiye
aBivyakwi jigiwakkAgiye
aBivyakwi jigiwakkosugavA
aBivyakwi jigiwakkosugavU
aBivyakwi jigiwakkosugavo
aBivyakwi jigiwakkosugavo
aBivyakwi jigiwakkosugavo
aBivyakwi jigiwakkosugave
aBivyakwi jigiwakkosugave
aBivyakwi jigiwakkosugave
aBivyakwi jigiwakkosugavA
aBivyakwi jigiwakkosugavU
aBivyakwi jigiwakkosugavo
aBivyakwi jigiwakkosugavo
aBivyakwi jigiwakkosugavo
aBivyakwi jigiwakkosugave
aBivyakwi jigiwakkosugave
aBivyakwi jigiwakkosugave
aBivyakwi jigiwakkiMwalA
aBivyakwi jigiwakkiMwalU
aBivyakwi jigiwakkiMwalo
aBivyakwi jigiwakkiMwalo
aBivyakwi jigiwakkiMwalo
aBivyakwi jigiwakkiMwale
aBivyakwi jigiwakkiMwale
aBivyakwi jigiwakkiMwale
aBivyakwi jigiwaxaMweVyA
aBivyakwi jigiwaxaMweVyU
aBivyakwi jigiwaxaMweVyo
aBivyakwi jigiwaxaMweVyo
aBivyakwi jigiwaxaMweVyo
aBivyakwi jigiwaxaMweVye
aBivyakwi jigiwaxaMweVye
aBivyakwi jigiwaxaMweVye
aBivyakwi jigiwaxoVdaneVyA
aBivyakwi jigiwaxoVdaneVyU
aBivyakwi jigiwaxoVdaneVyo
aBivyakwi jigiwaxoVdaneVyo
aBivyakwi jigiwaxoVdaneVyo
aBivyakwi jigiwaxoVdaneVye
aBivyakwi jigiwaxoVdaneVye
aBivyakwi jigiwaxoVdaneVye
aBivyakwi jigiwaxoVMxigeVyA
aBivyakwi jigiwaxoVMxigeVyU
aBivyakwi jigiwaxoVMxigeVyo
aBivyakwi jigiwaxoVMxigeVyo
aBivyakwi jigiwaxoVMxigeVyo
aBivyakwi jigiwaxoVMxigeVye
aBivyakwi jigiwaxoVMxigeVye
aBivyakwi jigiwaxoVMxigeVye
aBivyakwi jigiwagalYigoskaravA
aBivyakwi jigiwagalYigoskaravU
aBivyakwi jigiwagalYigoskaravo
aBivyakwi jigiwagalYigoskaravo
aBivyakwi jigiwagalYigoskaravo
aBivyakwi jigiwagalYigoskarave
aBivyakwi jigiwagalYigoskarave
aBivyakwi jigiwagalYigoskarave
aBivyakwi jigiwagalYigoskaravA
aBivyakwi jigiwagalYigoskaravU
aBivyakwi jigiwagalYigoskaravo
aBivyakwi jigiwagalYigoskaravo
aBivyakwi jigiwagalYigoskaravo
aBivyakwi jigiwagalYigoskarave
aBivyakwi jigiwagalYigoskarave
aBivyakwi jigiwagalYigoskarave
aBivyakwi jigiwagalYigAgiyA
aBivyakwi jigiwagalYigAgiyU
aBivyakwi jigiwagalYigAgiyo
aBivyakwi jigiwagalYigAgiyo
aBivyakwi jigiwagalYigAgiyo
aBivyakwi jigiwagalYigAgiye
aBivyakwi jigiwagalYigAgiye
aBivyakwi jigiwagalYigAgiye
aBivyakwi jigiwagalYigAgiyA
aBivyakwi jigiwagalYigAgiyU
aBivyakwi jigiwagalYigAgiyo
aBivyakwi jigiwagalYigAgiyo
aBivyakwi jigiwagalYigAgiyo
aBivyakwi jigiwagalYigAgiye
aBivyakwi jigiwagalYigAgiye
aBivyakwi jigiwagalYigAgiye
aBivyakwi jigiwagalYigosugavA
aBivyakwi jigiwagalYigosugavU
aBivyakwi jigiwagalYigosugavo
aBivyakwi jigiwagalYigosugavo
aBivyakwi jigiwagalYigosugavo
aBivyakwi jigiwagalYigosugave
aBivyakwi jigiwagalYigosugave
aBivyakwi jigiwagalYigosugave
aBivyakwi jigiwagalYigosugavA
aBivyakwi jigiwagalYigosugavU
aBivyakwi jigiwagalYigosugavo
aBivyakwi jigiwagalYigosugavo
aBivyakwi jigiwagalYigosugavo
aBivyakwi jigiwagalYigosugave
aBivyakwi jigiwagalYigosugave
aBivyakwi jigiwagalYigosugave
aBivyakwi jigiwagalYigiMwalA
aBivyakwi jigiwagalYigiMwalU
aBivyakwi jigiwagalYigiMwalo
aBivyakwi jigiwagalYigiMwalo
aBivyakwi jigiwagalYigiMwalo
aBivyakwi jigiwagalYigiMwale
aBivyakwi jigiwagalYigiMwale
aBivyakwi jigiwagalYigiMwale
aBivyakwi jigiwagalYaMweVyA
aBivyakwi jigiwagalYaMweVyU
aBivyakwi jigiwagalYaMweVyo
aBivyakwi jigiwagalYaMweVyo
aBivyakwi jigiwagalYaMweVyo
aBivyakwi jigiwagalYaMweVye
aBivyakwi jigiwagalYaMweVye
aBivyakwi jigiwagalYaMweVye
aBivyakwi jigiwagalYoVdaneVyA
aBivyakwi jigiwagalYoVdaneVyU
aBivyakwi jigiwagalYoVdaneVyo
aBivyakwi jigiwagalYoVdaneVyo
aBivyakwi jigiwagalYoVdaneVyo
aBivyakwi jigiwagalYoVdaneVye
aBivyakwi jigiwagalYoVdaneVye
aBivyakwi jigiwagalYoVdaneVye
aBivyakwi jigiwagalYoVMxigeVyA
aBivyakwi jigiwagalYoVMxigeVyU
aBivyakwi jigiwagalYoVMxigeVyo
aBivyakwi jigiwagalYoVMxigeVyo
aBivyakwi jigiwagalYoVMxigeVyo
aBivyakwi jigiwagalYoVMxigeVye
aBivyakwi jigiwagalYoVMxigeVye
aBivyakwi jigiwagalYoVMxigeVye
